---
title: "Programação"
output: html_document
---

```{r setup, include=FALSE}
knitr::opts_chunk$set(echo = FALSE)
```

<link rel="stylesheet" href="https://cdn.jsdelivr.net/gh/jpswalsh/academicons@1/css/academicons.min.css">



O III SICAM acontecerá nos dias 25, 26 e 27 de Outubro de 2021.

Horário: 14-18h  (para todos os dias do evento)

O evento será 100% online.  

Meio de Transmissão:  Google Meet e YouTube (Canal do IEE)

Evento aberto a todo público interessado.

## Estrutura do evento

O evento será dividido em 3 etapas principais para cada dia: 

**i) Mesa Redonda:** dará a abertura das atividades do dia,  a partir de uma  palestra sobre o tema central a ser tratado em cada dia do evento,  após a apresentação do palestrante o mesmo poderá debater com o público geral e membros convidados para a mesa redonda.  

**ii) Apresentação oral dos trabalhos submetidos e aprovados:** a apresentação será realizada de forma simultânea e em diferentes salas on-line, de acordo com a temática (sub temas).  Nesse momento a atenção dos participantes se dividirá entre as salas. A apresentação oral envolve a apresentação dos trabalhos submetidos e aprovados pela Comissão Científica (formada por professores e especialistas sobre o tema), após a apresentação do trabalho será realizado um debate  a partir das perguntas levantadas pelo público e convidados. Além disso, cada sala contará com um relator, o qual possui a função de compilar os principais temas debatidos e compartilhar na Plenária Geral, a última etapa do dia;

**iii) Plenária Geral:** a última etapa do dia,  consiste em ampliar os debates para todo o público das apresentações orais de cada sub tema. 

## Eixos temáticos

Nesta terceira edição, o SICAM conta com três grandes eixos temáticos e onze  grupos temáticos. Os eixos temáticos serão o tema central de cada um dos três dias do evento. 

```{r include=FALSE}
arquivos <- list.files("../data/testimonials/", full.names = TRUE)

library(magrittr)
library(dplyr)

fun_read_yaml <- function(file){
  as.data.frame(yaml::read_yaml(file))
}

gts <- purrr::map_dfr(arquivos, fun_read_yaml)
gts$numero_gt <- as.numeric(gts$numero_gt)

gts %>% View()

```

```{r, results='asis'}
num_tematica_central <- unique(gts$tematica_central)

for (tematica in 1:length(num_tematica_central)) {
  
  cat("### Eixo temático:", num_tematica_central[tematica], "\n\n")
  
  num_gts <- gts %>%
    dplyr::filter(tematica_central == num_tematica_central[tematica]) %>% 
    dplyr::arrange(numero_gt) %>% 
    dplyr::pull(numero_gt)
  
  for (gt in 1:length(num_gts)) {
    
    infos_gt <- gts %>%
      dplyr::filter(numero_gt == num_gts[gt]) 
   
    nome_gt <-  infos_gt %>%
      dplyr::pull(nome_gt)
    
    
 
    
    cat("#### GT ",  num_gts[gt], "- ", nome_gt , "\n\n")
    
    cat(
      "**Coordenação: **",
      dplyr::pull(infos_gt, name),
      ' <a href=',
      dplyr::pull(infos_gt, lattes),
      ' target="_blank"><i class="ai ai-lattes"></i></a>
        <a href=',
      dplyr::pull(infos_gt, orcid),
      ' target="_blank"> <i class="ai ai-orcid"></i></a>',
      " \n ",
      dplyr::pull(infos_gt, position),
      "\n\n"
    )
    
    
  }
}
```


