---
title: "Submissão de trabalhos"
output: html_document
---

```{r setup, include=FALSE}
knitr::opts_chunk$set(echo = FALSE)
```

<link rel="stylesheet" href="https://cdn.jsdelivr.net/gh/jpswalsh/academicons@1/css/academicons.min.css">

## Em breve!


## Eixos temáticos

O primeiro Eixo temático do SICAM é o de **Conservação, Impactos e Planejamento Ambiental** e irá tratar de questões voltadas a quatro subtemas: (GT 1) Áreas protegidas, patrimônio cultural, povos indígenas e comunidades tradicionais; (GT 2) Alternativas de uso dos recursos naturais e Economia do Meio Ambiente; (GT 3) Transição energética e Mudanças Climáticas; e (GT 4) Grandes projetos de infraestrutura e impactos socioambientais. Caso o seu trabalho envolva ou perpasse um desses temas, apresente-os nestes GTs!


O Eixo temático de **Governança, Políticas Ambientais e Sustentabilidade** será o palco do segundo dia do SICAM. Nele, serão discutidas questões imersas em quatro subtemas ou GTs: (GT 5) Governança, Políticas Públicas e Direito Ambiental; (GT 6) Consumo e Resíduos; (GT 7) Desafios do desenvolvimento sustentável pós Covid-19 no Brasil e América Latina; e (GT 8) Mudanças Climáticas, vulnerabilidade e riscos socioambientais. Venha se apresentar nestes GTs para compartilhar seu trabalho vinculado a uma dessas frentes. Lembrando que, tratando-se de uma ciência interdisciplinar e transversal, os temas aqui propostos podem ser parte, ainda que não alvo principal, da sua pesquisa.


O terceiro Eixo temático do SICAM é o de **Mudanças climáticas, geotecnologias e modelagem**. Nele, serão abordados os subtemas: (GT 9) Modelagens em Mudanças Climáticas; (GT 10) Geotecnologias e Ciência Ambiental; e (GT 11) Modelagens em Oceanografia. Convidamos a todos que se enquadram nestas áreas a compartilharem seus trabalhos no SICAM!

## Grupos de trabalho (GTs)

```{r include=FALSE}
arquivos <- list.files("../data/testimonials/", full.names = TRUE)

library(magrittr)
library(dplyr)

fun_read_yaml <- function(file){
  as.data.frame(yaml::read_yaml(file))
}

gts <- purrr::map_dfr(arquivos, fun_read_yaml)
gts$numero_gt <- as.numeric(gts$numero_gt)

gts %>% View()

```

```{r, results='asis'}
num_tematica_central <- unique(gts$tematica_central)

for (tematica in 1:length(num_tematica_central)) {
  
  cat("### ", num_tematica_central[tematica], "\n\n")
  
  num_gts <- gts %>%
    dplyr::filter(tematica_central == num_tematica_central[tematica]) %>% 
    dplyr::arrange(numero_gt) %>% 
    dplyr::pull(numero_gt)
  
  for (gt in 1:length(num_gts)) {
    
    infos_gt <- gts %>%
      dplyr::filter(numero_gt == num_gts[gt]) 
   
    nome_gt <-  infos_gt %>%
      dplyr::pull(nome_gt)
    
    
 
    
    cat("#### ",  num_gts[gt], "- ", nome_gt , "\n\n")
    
    cat(
      "**Coordenação: **",
      dplyr::pull(infos_gt, name),
      ' <a href=',
      dplyr::pull(infos_gt, lattes),
      ' target="_blank"><i class="ai ai-lattes"></i></a>
        <a href=',
      dplyr::pull(infos_gt, orcid),
      ' target="_blank"> <i class="ai ai-orcid"></i></a>',
      " \n ",
      dplyr::pull(infos_gt, position),
      "\n\n"
    )
    
    
  }
}
```

