---
title: "Submissão de trabalhos"
output: html_document
---

```{r setup, include=FALSE}
knitr::opts_chunk$set(echo = FALSE)
```

## Datas importantes

```{r echo=FALSE, message=FALSE, warning=FALSE}
library(magrittr)
readr::read_csv("cronograma.csv") %>% 
  dplyr::mutate(data = format(data, "%d/%m/%Y")) %>% 
  #knitr::kable(col.names = c("Data", "Descrição")) %>% 
  dplyr::rename("Data" = data, "Descrição" = descricao) %>% 
  gt::gt()
```

## Sobre a submissão


Interessados em participar do evento terão a opção de divulgar seus trabalhos em forma de apresentação oral, distribuídos em  grupos temáticos (GTs).

O trabalhos, a serem divulgados pelos participantes, envolverão aspectos sociais, econômicos, tecnológicos, urbanos, rurais, impactos ambientais, dentre outros que englobam a interdisciplinar temática ambiental. A divulgação dos trabalhos busca maior integração não apenas com o meio acadêmico, mas também entre os diversos profissionais que atuam nas diversas frentes que envolvem o meio ambiente. 

Durante as apresentações, haverá debatedores e relatores. 

- Debatedores: farão perguntas e contribuições sobre os trabalhos apresentados. 

- Relatores: responsáveis por compilar os pontos principais de cada discussão e por expô-los na Plenária Geral a todo público do evento, de modo a trazer maior integração dos temas apresentados entre os GTs. 


**A instruções para a submissão de trabalhos serão divulgadas em breve. **

[Saiba mais sobre os eixos e grupos temáticos na página de Programação](../programacao).



